臺灣新竹地方法院民事簡易判決
111年度竹東簡字第123號
原      告  華南產物保險股份有限公司

法定代理人  陳文智  
訴訟代理人  林柏江  
複  代理人  范睿樺  
            吳翊浩  
訴訟代理人  范睿樺  
被      告  鄭嵐憶  
上列當事人間損害賠償事件，本院於民國111年8月5日辯論終結
，判決如下：
    主  文
被告應給付原告新臺幣柒萬貳仟零壹拾壹元，及自民國一一一年
五月二十七日起至清償日止，按年息百分之五計算之利息。
原告其餘之訴駁回。
訴訟費用新臺幣壹仟陸佰陸拾元由被告負擔新臺幣柒佰捌拾元，
餘由原告負擔。
本判決第一項得假執行。
    事實及理由
一、原告主張：被告於民國110年5月18日08時17分許騎乘車牌號
    碼000-0000號普通重型機車行經新竹縣○○鎮○○路0段000號前
    時，因駕駛不慎，碰撞原告承保戶即訴外人陳冠翰所有由訴
    外人劉筱函所駕駛之車牌號碼000-0000號自用小客車，致該
    車牌號碼000-0000號自用小客車受損，原告已依保險契約理
    賠該車牌號碼000-0000號自用小客車受損之修復費用新臺幣
    （下同）154,063元（含鈑金工資7,050元，烤漆18,520元、
    零件128,493元），原告依保險法第53條第1項規定取得代位
    求償權。為此，爰依保險代位請求權及及民法第184條第1項
    前段、第191條之2、第196條侵權行為之法律關係提起本件
    訴訟，並聲明：被告應給付原告154,063元，及自起訴狀繕
    本送達翌日起至清償日止，按年息5%計算之利息。
二、被告則以：車損位置僅有左下角葉子板、霧燈。原告提出之
    照片跟警方現場拍攝照片的車子顏色不一樣。霧燈部分，車
    禍當下已經離開車體，為何提供維修廠維修時，會是裝在車
    體上面的，基本上沒有維修是不會放上去的。大燈破裂，然
    依警方拍攝現場照片並無破裂。另最下方之日行燈，與警方
    現場照片不符，輪弧、保險桿、拖車勾蓋，亦與警方現場照
    片不符。再者，過了這麼久才送修，能保證這麼久車子沒有
    怎麼樣嗎等語抗辯，爰聲明：原告之訴駁回。
三、本院之判斷：
（一）原告主張之前揭事實，業據提出新竹縣政府警察局竹東分
      局竹東派出所道路交通事故當事人登記聯單、道路交通事
      故現場圖、新竹縣警察局道路交通事故初步分析研判表、
      110年6月17日、6月21日估價單暨車損彩色照片、電子發
      票證明聯、行車執照等影本為證，並有新竹縣政府警察局
      竹東分局111年5月16日竹縣東警交字第1113004200號函檢
      送之交通事故相關資料在卷可稽，且為被告所不爭執，自
      堪信原告之主張為真實。
（二）查本件交通事故之發生確係因被告騎乘車牌號碼000-0000
      號普通重型機車未保持行車安全距離，而擦撞訴外人陳冠
      翰所有由訴外人劉筱函所駕駛之車牌號碼000-0000號自用
      小客車，有新竹縣政府警察局竹東分局111年5月16日竹縣
      東警交字第1113004200號函檢送之交通事故相關資料在卷
      可稽，自堪認本件交通事故之發生確係因被告之過失所致
      ，且被告之過失行為與訴外人陳冠翰所有之車牌號碼000-
      0000號自用小客車受有損害間亦具相當因果關係，被告自
      應就其過失不法侵權行為所致訴外人陳冠翰所有之車牌號
      碼000-0000號自用小客車之損害，負賠償責任。
（三）按因故意或過失不法侵害他人之權利者，負損害賠償責任
      ；汽車、機車或其他非依軌道行駛之動力車輛，在使用中
      加損害於他人者，駕駛人應賠償因此所生之損害；不法毀
      損他人之物者，被害人得請求賠償其物因毀損所減少之價
      額。民法第184條第1項、第191條之2、第196條分別定有
      明文。又物被毀損時，被害人除得依據民法第196條請求
      賠償外，並不排除民法第213條至第215條之適用，依民法
      第196條請求賠償物被毀損所減少之價額，得以修復費用
      為估定之標準，但以必要者為限（例如：修理材料以新品
      換舊品，應予折舊），有最高法院77年度第9次民事庭會
      議決議、73年度台上字第1574號判決足資參照。查被告就
      本件交通事故之發生確有過失，自應就所致訴外人陳冠翰
      所有之車牌號碼000-0000號自用小客車之毀損負損害賠償
      之責，惟修復之必要費用，修理材料以新品換舊品，則應
      予折舊。第查，該車牌號碼000-0000號自用小客車受損之
      修復費用為154,063元（含鈑金工資7,050元，烤漆18,520
      元、零件128,493元），有原告提出之估價單暨車損彩色
      照片、電子發票證明聯在卷可稽，應堪足採信。又觀諸該
      車牌號碼000-0000號自用小客車受損之位置確係在左前方
      ，此有新竹縣政府警察局竹東分局111年5月16日竹縣東警
      交字第1113004200號函檢送之現場車損黑白照片及被告提
      出之現場車損彩色照片在卷可稽，然該現場車損照片僅係
      大致之外觀，揆諸一般社會經驗，仍應由專業之汽車修理
      廠始能具體檢視估修細部受損之情形，且檢視估修時亦均
      逐一拍照存證，此觀原告提出之估價單暨車損彩色照片大
      致相符即明，亦堪認原告所提出估價單所載該車牌號碼00
      0-0000號自用小客車受損之項目應足以採信。至被告僅依
      現場車損照片之外觀辯稱車損位置僅有左下角葉子板、霧
      燈，大燈並無破裂，最下方之日行燈、輪弧、保險桿、拖
      車勾蓋與警方現場照片不符云云，則尚不足採信。況原告
      所提出之車損估修照片車身顏色亦與被告提出之警方現場
      拍攝車損照片車身顏色相同，僅係兩者可能因光線不同而
      稍有暗亮差異，被告辯稱兩者顏色不一樣，而質疑該車損
      估修照片之真實性，亦不足採信。惟該車牌號碼000-0000
      號自用小客車係108年3月出廠，有原告提出之行車執照影
      本在卷可按，算至本件交通事故發生時（即110年5月18日
      ）已使用2年3月，依前揭說明，以新品換舊品而更換之零
      件，自應予以折舊。而依行政院公布之固定資產耐用年數
      表及固定資產折舊率表，非運輸業用客、貨車之耐用年數
      為5年，採定率遞減法計算折舊，每年折舊369/1000。依
      此計算該車牌號碼000-0000號自用小客車更新零件折舊後
      之必要修復費用即為46,441元。據此，該車牌號碼000-00
      00號自用小客車之必要修復費用即為72,011元（計算式如
      下：工資7,050元＋烤漆18,520元＋折舊後之零件46,441元＝
      72,011元）。
（四）第按，被保險人因保險人應負保險責任之損失發生，而對
      於第三人有損失賠償請求權者，保險人得於給付賠償金額
      後，代位行使被保險人對於第三人之請求權，保險法第53
      條第1項定有明文；而此項法定代位權之行使，有債權移
      轉之效果，故於保險人給付賠償金額後，被保險人對於第
      三人請求權即移轉於保險人（最高法院69年度台上字第92
      3號判決意旨參照）。查原告業已依保險契約之約定賠付
      所承保之該車牌號碼000-0000號自用小客車修復費用，揆
      諸前開說明，自得代位被保險人行使對被告之損害賠償請
      求權。惟損害賠償係填補被害人之實際損害，保險人依保
      險法第53條第1項規定代位被害人請求損害賠償時，倘被
      害人之損害額超過或等於保險人已賠付之金額，保險人固
      得就賠付之範圍代位請求賠償，惟如被害人之損害額小於
      保險人賠付之金額，則保險人所得代位請求者，即應以該
      損害額為限（最高法院65年度台上字第2908號判例意旨參
      照）。據此，訴外人陳冠翰所得請求被告賠償之損害額為
      72,011元，則原告所得代位請求賠償之損害即應以72,011
      元為限。
（五）綜上，原告依保險代位請求權及侵權行為之法律關係，請
      求被告給付72,011元，及自起訴狀繕本送達翌日即111年5
      月27日起至清償日止按年息百分之5計算之遲延利息，即
      為有理由，應予准許。至逾上開部分以外之請求，則為無
      理由，應予駁回。
四、假執行宣告：本件係依民事訴訟法第427條第1項適用簡易訴
    訟程序所為被告部分敗訴之判決，就被告敗訴部分，應依職
    權宣告假執行。
五、本件判決之基礎已臻明確，兩造其餘之攻擊或防禦方法及所
    用之證據，核均與本判決結果無影響，爰不一一予以論列，
    併此敘明。　　
六、訴訟費用負擔之依據：民事訴訟法第79條。
中　　華　　民　　國    111   年    8    月     19    日
                  竹東簡易庭    法  官  汪銘欽
以上正本係照原本作成。
如對本判決上訴，須於判決送達後20日內向本院提出上訴狀。
中　　華　　民　　國    111   年    8     月    19    日
                                書記官  周育瑜